【裁判字號】    99,易,1419
【裁判日期】    990531
【裁判案由】    竊盜
【裁判全文】
臺灣臺北地方法院刑事判決              99年度易字第1419號
公  訴  人  臺灣臺北地方法院檢察署檢察官
被      告  甲○○
上列被告因竊盜案件，經檢察官提起公訴（99年度偵字第10979
號），本院判決如下：
    主  文
甲○○攜帶兇器竊盜，累犯，貳罪，各處有期徒刑捌月，扣案鋼
剪壹支沒收。應執行有期徒刑壹年貳月，扣案鋼剪壹支沒收。
    事  實
一、甲○○前於民國96年間，因犯業務侵占罪2罪，經臺灣板橋
    地方法院96年度易字第2233號依中華民國九十六年罪犯減刑
    條例減刑後，判處有期徒刑各4月，應執行有期徒刑6月確定
    。復因竊盜案件，經同法院96年度易字第2232號判處有期徒
    刑7月確定。上開3罪，嗣經同法院97年度聲字第649號裁定
    應執行有期徒刑1年1月確定，於98年1月1日縮刑期滿。詎其
    猶不知悔改，於99年5月2日上午11時28分許，行經臺北市士
    林區劍潭捷運站2號出口前腳踏車停車場，見丙○○所有之
    淺藍白色腳踏車停放該處，竟基於為自己不法所有之意圖，
    持其所有隨身攜帶客觀上足以威脅人之生命、身體安全可供
    兇器使用之鋼剪1支，剪斷該腳踏車上鋼絲鎖之鋼線（毀損
    部分未據告訴），而竊取該腳踏車得手，供己代步用。復於
    同年5月5日上午10時10分許，在臺北市大安區臺灣大學新生
    大樓小椰林道旁，見乙○○所有之車身印有「JOKER」等字
    樣之白色腳踏車停放於該處，另行基於意圖為自己不法所有
    之竊盜犯意，持上開其所有隨身攜帶客觀上足以威脅人之生
    命、身體安全可供兇器使用之鋼剪1支，剪斷該腳踏車上鋼
    絲鎖之鋼線（毀損部分未據告訴），而竊取該腳踏車得手，
    供己代步用。嗣於同日中午12時許，甲○○騎乘該印有「
    JOKER」等字樣之白色腳踏車，行經臺北市大同區○○○路
    與大龍街口，為警攔檢當場查獲，並扣得其所有之鋼剪1支
    、乙○○失竊之印有「JOKER」等字樣之白色腳踏車1輛及遭
    剪斷之鋼絲鎖1條。
二、案經臺北市政府警察局中山分局報請臺灣臺北地方法院檢察
    署檢察官偵查起訴。
    理  由
一、證據能力部分：
    按被告以外之人於審判外之言詞或書面陳述，除法律有規定
    者外，不得作為證據，刑事訴訟法第159條第1項固定有明文
    。惟被告以外之人於審判外之陳述，雖不符合同法第159條
    之1至第159條之4之規定，而經當事人於審判程序同意作為
    證據，法院審酌該言詞陳述或書面陳述作成時之情況，認為
    適當者，亦得為證據。又當事人、代理人或辯護人於法院調
    查證據時，知有第159條第1項不得為證據之情形，而未於言
    詞辯論終結前聲明異議者，視為有前項之同意。刑事訴訟法
    第159條之5定有明文。經查，本件證人丙○○、乙○○於警
    詢時之證述，雖均屬被告以外之人於審判外之陳述，且未經
    被告行使對質詰問題權，惟檢察官及被告甲○○於本院審理
    時，就各該證據均表示對其證據能力無意見，並均同意作為
    本件證據，且迄本件言詞辯論終結前均未聲明異議，本院審
    酌該等陳述作成時之狀況，均無顯不可信之情事，認均具證
    據能力，均得作為本件認定事實之證據。
二、上揭犯罪事實，業據被告甲○○於本院審理時坦承不諱，核
    與證人即被害人丙○○、乙○○於警詢時指述失竊情節相符
    ，並有99年5月2日上午11時28分許臺北市士林區劍潭捷運站
    2 號出口前腳踏車停車場監視錄影畫面翻拍照片5幀、臺北
    市政府警察局捷運警察局扣押筆錄、扣押物品目錄表、扣押
    物品照片8幀及贓物認領保管單1紙（車身有「JOKER」字樣
    之白色腳踏車1輛業經被害人乙○○領回）附卷可稽，足認
    被告自白與事實相符，應堪採信。本件事證明確，被告犯行
    洵堪認定，應依法論科。
三、按刑法第321條第1項第3款之攜帶兇器竊盜罪，係以行為時
    攜帶兇器為其加重條件，此所謂器，其種類並無限制，凡客
    觀上足對人之生命、身體、安全構成威脅，具有危險性之兇
    器均屬之，且祇須行竊時攜帶此種具有危險性之兇器為已足
    ，並不以攜帶之初有行兇之意圖為必要（最高法院79年度臺
    上字第5253號判例參照）。被告上開2次行竊時，持其隨身
    攜帶客觀上足觀兇器使用之鋼剪1支，剪斷被害人丙○○、
    乙○○所有腳踏車上之鋼絲鎖，而竊取腳踏車得手，核其所
    為，均係犯刑法第321條第1項第3款之攜帶兇器竊盜罪。其
    所犯上開攜帶兇器竊盜罪2罪之間，犯意各別，行為互殊，
    應予分論併罰。又被告前於96年間，因犯業務侵占罪2罪，
    經臺灣板橋地方法院96年度易字第2233號依中華民國九十六
    年罪犯減刑條例減刑後，判處有期徒刑各4月，應執行有期
    徒刑6月確定；復因竊盜案件，經同法院96年度易字第2232
    號判處有期徒刑7月確定；上開3罪，嗣經同法院97年度聲字
    第649號裁定應執行有期徒刑1年1月確定，於98年1月1日縮
    刑期滿執行完畢等情，有臺灣高等法院被告前案紀錄表在卷
    可按，其前受有期徒刑執行完畢，於5年以內故意犯意本件
    最重本刑為有期徒刑均為有期徒刑以上之攜帶兇器竊盜罪2
    罪，均為累犯，應依刑法第47條第1項1規定，分別加重其刑
    。爰審酌被告素行不佳，正值青壯，不思以正當途徑賺取所
    需，於4日內陸續以攜帶兇器竊取腳踏車2次，實有不該；惟
    考量被告之犯罪手段攜帶兇器僅用於剪斷腳踏車上之鋼絲鎖
    ，且其竊取腳踏車供己代步用，所竊財物價值各約新臺幣5
    、6千元，於99年5月5日所竊腳踏車已經被害人乙○○領回
    而減輕損失，並參酌被告於犯罪後坦承全部犯行，深表悔意
    等一切情狀，分別量處如主文所示之刑，並定其應執行之刑
    。至檢察官聲請本院對被告宣告強制工作，惟按竊盜犯贓物
    犯保安處分條例中之強制工作，旨在對嚴重職業性犯罪及欠
    缺正確工作觀念或無正常工作因而犯罪者，強制其從事勞動
    ，學習一技之長及正確之謀生觀念，使其日後重返社會，能
    適應社會生活，然上開措施亦含社會隔離、拘束身體自由之
    性質，其限制人民之權利，實與刑罰同，自應受比例原則之
    規範，使保安處分之宣告，與行為人所為行為之嚴重性、行
    為人所表現之危險性，及對行為人未來行為之期待性相當（
    最高法院91年度臺上字第4625號判決意旨參照），而被告於
    本案發生前，雖曾於96年間有2次竊盜前科、於98年間有1次
    竊盜前科，但該3案均僅竊盜1次，有臺灣板橋地方法院96年
    度易字第2232號判決、臺灣板橋地方法院96年度簡字第5335
    號判決、本院98年度簡字第4112號判決在卷可憑，再被告本
    次竊盜與前次犯行業已間隔逾半年，且被告係缺代步工具而
    行竊，並非藉竊取財物變賣謀生，尚難認定被告有犯罪之習
    慣，爰不諭知被告應於刑之執行前入勞動處所強制工作。扣
    案之鋼剪1支，係供被告犯本件2次犯罪所用之物，且係被告
    所有，業據被告供承在內，爰依刑法第38條第1項第2款規定
    ，併予宣告沒收。
據上論斷，應依刑事訴訟法第284條之1、第299條第1項前段，刑
法第321條第1項第3款、第38條第1項第2款、第51條第5款，判決
如主文。
本案經檢察官謝憲杰到庭執行職務
中    華    民    國    99    年    5     月    31    日
                  刑事第十二庭  法  官  陳慧萍
以上正本證明與原本無異。
如不服本判決應於收受送達後10日內向本院提出上訴書狀，並應
敘述具體理由；其未敘述上訴理由者，應於上訴期間屆滿後20日
內向本院補提理由書（均須按他造當事人之人數附繕本）「切勿
逕送上級法院」。
                                書記官  黃慧怡
中    華    民    國    99    年    5     月    31    日
附錄本案論罪科刑法條：
中華民國刑法第321條
（加重竊盜罪）
犯竊盜罪而有左列情形之一者，處 6 月以上、 5 年以下有期徒
刑：
一、於夜間侵入住宅或有人居住之建築物、船艦或隱匿其內而犯
    之者。
二、毀越門扇、牆垣或其他安全設備而犯之者。
三、攜帶兇器而犯之者。
四、結夥三人以上而犯之者。
五、乘火災、水災或其他災害之際而犯之者。
六、在車站或埠頭而犯之者。
前項之未遂犯罰之。

司法院資訊處製作；財團法人民間司法改革基金會備份。
